hu: Otthon és kert > Háztartási kellékek > Háztartási tisztítókellékek > Háztartási tisztítótermékek > Üveg- és felülettisztítók: Üvegtisztítók; Többfelületű tisztítók
nb: Hjem og hage > Husholdningsartikler > Rengjøringsmidler for husbruk > Rengjøringsprodukter for hjemmebruk > Glass- og overflaterens: Glassrens; Rengjøringsmidler for alle overflater
bg-BG: Дом и градина > Битови консумативи > Домакински почистващи консумативи > Домакински почистващи продукти > Препарати за почистване на стъкло и повърхности: Препарати за почистване на стъкла; Многофункционални почистващи препарати
sk-SK: Dom a záhrada > Potreby pre domácnosť > Čistiace prostriedky pre domácnosť > Čistiace prostriedky pre domácnosť > Čistiace prostriedky na sklo a povrchy: Čistiace prostriedky na sklo; Čistiace prostriedky na viaceré povrchy
pl: Dom i ogród > Artykuły gospodarstwa domowego > Artykuły domowe do sprzątania > Środki czyszczące do gospodarstwa domowego > Środki do czyszczenia powierzchni szklanych: Środki czyszczące do szkła; Urządzenia do czyszczenia różnych powierzchni
pt-PT: Casa e jardim > Artigos para o lar > Artigos de limpeza para o lar > Produtos de limpeza para o lar > Produtos de limpeza para vidro e superfícies: Produtos de limpeza para vidro; Produtos de limpeza multissuperfícies
el: Σπίτι & κήπος > Είδη οικιακής χρήσης > Είδη καθαρισμού οικίας > Προϊόντα καθαρισμού οικίας > Καθαριστικά τζαμιών & επιφανειών: Καθαριστικά τζαμιών; Καθαριστικά πολλαπλών επιφανειών
ko: 가정/원예 용품 > 생활용품 > 가정용 청소물품 > 가정용 세제 > 유리/표면 세정제: 유리 클리너; 다용도 클리너
zh-TW: 居家和庭園 > 居家生活用品 > 居家清潔用品 > 家用清潔產品 > 玻璃/表面清潔劑: 玻璃清潔劑; 適用多種表面的清潔劑
ja: ホーム・ガーデン > 日用品 > 掃除用品 > 家庭用洗剤 > ガラスクリーナー: グラスクリーナー; 両面ガラスクリーナー
nl: Huis en tuin > Huishoudelijke benodigdheden > Schoonmaakmiddelen voor het huishouden > Schoonmaakmiddelen voor in huis > Glas- en oppervlaktereinigers: Glasreiniger; Reiniger voor verschillende oppervlakken
fr: Maison et jardin > Produits ménagers > Nettoyage maison > Produits de nettoyage pour la maison > Produits nettoyants pour vitres et surfaces vitrées: Produits nettoyants pour verre; Produits nettoyants multi-surface
es: Casa y jardín > Productos del hogar > Productos de limpieza para el hogar > Productos para limpieza del hogar > Productos de limpieza para superficies y cristales: Limpiacristales; Limpiadores multisuperficies
de: Heim & Garten > Haushaltsbedarf > Reinigungsutensilien > Haushaltsreiniger > Glas- & Oberflächenreiniger: Glasreiniger; Reinigungsgeräte für verschiedene Oberflächen
fi: Koti ja puutarha > Kotitaloustarvikkeet > Siivoustarvikkeet > Kodin siivoustuotteet > Lasin ja pintojen puhdistusaineet: Lasinpesuaineet; Monitoimipuhdistusaineet
hr-HR: Dom i vrt > Potrepštine za kućanstvo > Oprema za čišćenje kućanstva > Sredstva za čišćenje kućanstva > Sredstva za čišćenje stakla i površina: Sredstva za čišćenje stakla; Višenamjenska sredstva za čišćenje površina
en: Home & Garden > Household Supplies > Household Cleaning Supplies > Household Cleaning Products > Glass & Surface Cleaners: Glass Cleaners; Multi-surface Cleaners
th: บ้านและสวน > อุปกรณ์ใช้ในบ้าน > อุปกรณ์ทำความสะอาดในบ้าน > ผลิตภัณฑ์ทำความสะอาดบ้าน > สารทำความสะอาดแก้วและพื้นผิว: น้ำยาทำความสะอาดกระจก; น้ำยาทำความสะอาดอเนกประสงค์
da: Hjem og have > Husholdningsartikler > Rengøringsmidler > Rengøringsartikler > Glas- og overfladerens: Vinduespudsersæt; Rengøringsredskaber til flere overflader
ro-RO: Casă și grădină > Produse de uz casnic > Produse de curățare pentru casă > Produse de curățenie pentru casă > Produse de curățat pentru sticlă și suprafețe: Produse de curățat pentru sticlă; Produse de curățat pentru suprafețe multiple
vi: Nhà và vườn > Sản phẩm gia dụng > Dụng cụ lau dọn gia dụng > Sản phẩm lau rửa gia dụng > Dung dịch vệ sinh kính và bề mặt: Chất tẩy rửa kính; Chất tẩy rửa đa bề mặt
ru: Дом и сад > Хозяйственные товары > Бытовые чистящие средства и инвентарь для уборки > Бытовые чистящие средства > Чистящие средства для стекол и гладких поверхностей: Чистящие средства для стекол; Универсальные чистящие средства для гладких поверхностей
cs: Dům a zahrada > Potřeby pro domácnosti > Čisticí potřeby pro domácnost > Čisticí produkty pro domácnost > Čističe na sklo a jiné povrchy: Čističe oken; Čističe na různé povrchy
lt-LT: Namai ir sodas > Namų apyvokos reikmenys > Buitiniai valymo reikmenys > Buitinės valymo priemonės > Stiklo ir paviršių valikliai: Stiklo valikliai; Kelių paviršių valikliai
it: Casa e giardino > Forniture domestiche > Articoli pulizia casa > Prodotti pulizia casa > Detergenti vetri e superfici: Detersivi per vetri; Detersivi multisuperificie
tr: Ev ve Bahçe > Ev Sarf Malzemeleri > Ev Temizlik Malzemeleri > Ev Temizlik Ürünleri > Cam ve Yüzey Temizleyiciler: Cam Temizleyiciler; Çoklu Yüzey Temizleyicileri
pt-BR: Casa e jardim > Suprimentos domésticos > Materiais para limpeza doméstica > Produtos para limpeza doméstica > Limpadores de superfície e vidros: Limpadores de vidro; Limpadores multissuperfícies
sv: Hem och trädgård > Hushållsutrustning > Rengöringsutrustning för hushåll > Rengöringsprodukter för hemmet > Rengöringsmedel för glas och blanka ytor: Fönstertvätt; Rengöringsmedel för alla ytor
sl-SI: Dom in vrt > Gospodinjski pripomočki > Gospodinjska čistila > Gospodinjska čistila > Čistila za steklo in površine: Čistila za steklo; Večnamenska čistila
zh-CN: 家居与园艺 > 家居用品 > 家居清洁用品 > 家居清洁产品 > 玻璃与硬表面清洁剂: 玻璃清洁剂; 多用途表面清洁剂